【裁判字號】    97,消債更,587
【裁判日期】    970917
【裁判案由】    更生事件
【裁判全文】
臺灣臺北地方法院民事裁定           97年度消債更字第587號
聲  請  人
即債務人    甲○○原名張淑怡.
代  理  人  黃志文律師
上列當事人聲請消費者債務清理事件，本院裁定如下：
    主  文
債務人甲○○自中華民國九十七年九月十九日上午十二時起開始
更生程序。
命司法事務官進行本件更生程序。
    理  由
一、按法院開始更生程序之裁定，應載明其年、月、日、時，並
    即時發生效力。次按法院裁定開始更生或清算程序後，得命
    司法事務官進行更生或清算程序，必要時得選任律師、會計
    師或其他適當之自然人或法人一人為監督人或管理人，消費
    者債務清理條例第45條第1項、第16條第1項分別定有明文。
二、本件債務人主張：其因父親經商失利、遭人退票，急需款項
    週轉，前向第一商業銀行股份有限公司、台北富邦商業銀行
    股份有限公司、國泰世華商業銀行股份有限公司、美商花旗
    銀行股份有限公司、渣打國際商業銀行股份有限公司、臺灣
    新光商業銀行股份有限公司、萬泰商業銀行股份有限公司、
    台新國際商業銀行股份有限公司、安泰商業銀行股份有限公
    司、中國信託商業銀行股份有限公司、友邦國際信用卡股份
    有限公司等多家金融機構申請貸款支應，又為如期還款以維
    持信用，乃以卡養卡，並向親友借貸，致累積債務達新臺幣
    （下同）428萬9036元，有不能清償債務情事，經依金融主
    管機關協調成立之中華民國銀行公會會員辦理消費金融案件
    無擔保債務協商機制與金融機構達成分期還款協議，同意自
    民國96年1月起，每月還款2萬5370元方式償債，其於協商成
    立時，任職於匯豐及花旗銀行信用卡部門，月薪3萬5000 元
    ，扣除還款金額後，僅餘9627元，已無法維持最低生活，嗣
    上開銀行獲悉債務人之債務情形後，均以避免道德風險為由
    ，要求債務人自行離職，債務人於離職後，無法尋獲與原來
    薪水相當之工作，現於潔朋有限公司負責汽車美容加盟店之
    管理工作，月薪僅2萬8000元，驟減6200元，更無力依協商
    金額還款，又債務人名下無財產，父母年事已高，除貸款購
    買之自用住宅外，亦無恆產，弟弟自94年6月起，即因腎臟
    問題無法工作，家中經濟端賴債務人及債務人之妹支應，債
    務人每月須協助償還房屋貸款1萬元、支付水電費300元、管
    理費410元、瓦斯費250元、電話費300元、健保費629元、勞
    保費375元、膳食費5000元、交通費2000元，總計1萬9264元
    ，所餘可支配之所得為8736元，實難以清償債務，且債務人
    因不可歸責於己之事由，致使履行已成立之協商內容顯有困
    難，因而於97年5月毀諾，其無擔保或無優先權之債務總額
    未逾1200萬元，復未經法院裁定開始清算程序或宣告破產，
    爰向鈞院聲請更生及保全處分等語。
三、經查，債務人所主張之上開事實，業據其提出財產及收入狀
    況說明書、債權人清冊、民間借款資料、存摺明細、支票暨
    退票理由單、無擔保債務還款計畫、匯豐銀行聘僱合約、潔
    朋有限公司勞工保險卡、財政部臺北市國稅局95、96年度綜
    合所得稅各類所得資料清單、財產歸屬資料清單（含債務人
    及其父母、弟弟、妹妹）、戶籍謄本、其弟張晉偉之診斷證
    明書、房貸繳款證明、潔朋有限公司保險費計算表、電費通
    知及收據、水費收據（通知單）、瓦斯費通知單（收據）、
    管理費收據、95年度各類所得扣繳暨免扣繳憑單、千業印刷
    有限公司在職證明書（95年11月17日至96年2月17日）、精
    英人力資源股份有限公司薪資匯款明細（96年9月18日至96
    年10月19日）及信欣旅行社股份有限公司僱用契約書（97年
    1 月15日至1月30日）等件為證，核閱屬實，此外，復查無
    債務人有消費者債務清理條例第6條第3項、第8條或第46條
    各款所定駁回更生聲請之事由存在，則債務人聲請更生，應
    屬有據，並依上開規定命司法事務官進行本件更生程序，爰
    裁定如主文。又本件更生聲請業經准許，債務人聲請保全處
    分，即無必要，附此敘明。
中    華    民    國    97    年    9     月    17    日
                  民事第二庭    法  官  鍾素鳳
上為正本係照原本作成。
如不服本裁定，應於裁定送達後10日內，以書狀向本院提出抗告
，並繳納抗告費新臺幣1千元。
中    華    民    國    97    年    9     月    17    日
                                書記官  林玗倩


司法院資訊處製作；財團法人民間司法改革基金會備份。
